臺灣桃園地方法院刑事判決　　　　　　　　　　　　九十二年度訴字第一七一二號
　　公　訴　人　臺灣臺北地方法院檢察署檢察官
　　被　　　告　丁○○
　　選任辯護人　韓邦財律師
　　　　　　　　謝清傑律師
右列被告因違反毒品危害防制條例案件，經檢察官提起公訴（九十一年年度偵字第二
六七九號），本院判決如左：
    主  文
丁○○連續販賣第二級毒品，處有期徒刑柒年貳月。
扣案含第二級毒品ＭＤＭＡ成分之藥錠貳拾壹顆（重共計伍點捌公克），沒收銷毀
之；扣案之行動電話壹具（門號0000000000號）沒收；未扣案之販毒所得
新臺幣貳仟元沒收，如全部或一部不能沒收時，以其財產抵償之。
    事  實
一、丁○○明知ＭＤＭＡ業經毒品危害防制條例列為第二級毒品，不得非法持有及販
    賣，竟意圖牟利，基於概括之犯意，以其所有之門號0000000000號行
    動電話，作為聯絡工具，於民國九十一年二月二日二十三時許，在桃園縣桃園市
    ○○路「世紀舞廳」內，將含有ＭＤＭＡ成分之藥錠，以八顆新臺幣（下同）二
    千元之代價（起訴書誤載為每顆ＭＤＭＡ價格一百二十元），販賣予乙○○，從
    中牟利。嗣因乙○○於九十一年二月三日凌晨五時許，在桃園縣桃園市○○路三
    六六號前，為警查獲正在販賣含ＭＤＭＡ成分藥錠乙事（業經國防部高等軍事法
    院判決判處有期徒刑二年，緩刑五年確定），經警員追問其毒品來源時，乙○○
    乃供出其所販賣之含ＭＤＭＡ成分藥錠係向丁○○購買，並表示願配合警方查緝
    ，而於當日凌晨依警方之指示，撥打門號0000000000號行動電話聯絡
    丁○○，並向丁○○表示欲購買ＭＤＭＡ等語，進而約定在桃園縣桃園市○○路
    三六六號前見面交易。嗣於九十一年二月三日上午八時許，丁○○攜帶含有ＭＤ
    ＭＡ成分之藥錠共計二十一顆前往前開約定地點，迨見警員王敏哲佯稱其為乙○○本人時，而交付部分含ＭＤＭＡ成分藥錠予警員王敏哲之際，隨即警員查獲，
    並在丁○○身上查獲其所有且供販賣之剩餘含ＭＤＭＡ成分之藥錠，總計共查扣
    含ＭＤＭＡ成分之藥錠計二十一顆（重共計五點八三公克），此次交易因而未遂
    。
二、案經臺北市政府警察局信義分局移送臺灣臺北地方法院檢察署檢察官偵查後起訴
    ，經臺灣臺北地方諭知管轄錯誤暨移送本院審理。
    理  由
壹、關於程序方面：
  (一)被告雖辯稱公訴人所提出之證據，其中關於臺北市政府警察局鑑驗通知書、含Ｍ
    ＤＭＡ成分之藥錠二十一顆等證據，因與本案不具關連性，並無證據能力云云。
    惟按法院基於證據裁判主義之原則，對於公訴人所舉資以證明犯罪事實之證據，
    究竟有無證據能力，即該證據是否具有作為嚴格證明資料之能力或資格，須優先
    於證據之憑信性而為調查，必先具有證據能力，始許由法院據而判斷其證明力，
    倘無證據能力，自不發生證據證明力之判斷問題（參見最高法院八六台上七三○
    八號判決）。又所謂證據之關連性，係指該項證據在客觀上可供評斷當事人之主
    張或抗辯是否真實，即屬之。查，本件關於臺北市政府警察局鑑驗通知書、含Ｍ
    ＤＭＡ成分之藥錠二十一顆等證據，非但可佐證公訴人指述被告涉犯販賣毒品犯
    行部分，且均有助於通盤考量本案犯罪成立與否，是上開書證及扣案物品與本件
    被告之犯罪事實間，當然具有相當之關連性，皆屬有證據能力之證據。是被告前
    揭辯稱，實不足採信。
  (二)被告另再辯稱本件係警員利用他人假裝購買而誘出，伺機逮捕，此係「陷害教唆
    」之行為，且已違反基本人權之保障，其因之取得之證據，不具有證據能力云云
    。惟查所謂「陷害教唆」係指行為人本無犯罪之意思，而以不正當手段引誘其犯
    罪，因此所取得之證據始無證據能力可言（司法院（八一）廳刑一字第一三五二
    九號刑事法律問題審查意見參照），而被告於本次為警查獲事之前，即有一次販
    賣第二級毒品ＭＤＭＡ予證人乙○○之行為（如後所述），足見被告原本即有販
    賣安非他命之意思，其於當日即九十一年二月三日上午八時許，依約定前往桃園
    縣桃園市○○路三六六號前進行交易，亦僅是證人乙○○無買入毒品之意思，及
    被告販賣毒品之行為是否已既遂之問題（參照最高法院八十五年度第四次刑事庭
    會議決議，詳後(七)所述），要不影響被告本即有販賣毒品之意思，是本案與「陷
    害教唆」之情形並不相當。
貳、關於實體方面：
一、訊據被告丁○○固不否認於九十一年二月三日上午八時許，攜帶含有ＭＤＭＡ成
    分之藥錠共計二十一顆前往桃園縣桃園市○○路三六六號，迨見警員王敏哲佯稱
    其為乙○○本人時，而交付二十一顆ＭＤＭＡ藥錠予警員王敏哲之際，即為警查
    獲之事實，惟矢口否認有何販賣ＭＤＭＡ之犯行，辯稱：伊於九十一年二月二日
    晚間在「世紀舞廳」內有向綽號「小鼓」男子購買含ＭＤＭＡ成分之藥錠一顆來
    供己施用，而翌日（即三日）凌晨時許，乙○○打電話給伊，問伊有無認識之藥
    頭可以購買ＭＤＭＡ，伊才代為向綽號「小鼓」男子詢問後相約在桃園縣桃園市
    ○○路三六六號前見面。伊當時是和綽號「小鼓」之男子一起下樓前往與乙○○
    約定之地點，但途中綽號「小鼓」男子表示並不認識乙○○，所以要求伊代為將
    含ＭＤＭＡ成分之藥錠交給乙○○，伊接過綽號「小鼓」男子所交付之含ＭＤＭ
    Ａ成分之藥錠二十一顆後，即前往約定地點，欲交付乙○○含ＭＤＭＡ成分之藥
    錠時，就被警察查獲，是綽號「小鼓」男子要賣含ＭＤＭＡ成分之藥錠給乙○○
    ，伊並沒有販賣毒品云云。經查：
  (一)證人乙○○於前開時、地，曾向被告乙○○購買ＭＤＭＡ，而於九十一年二月三
    日凌晨五時許為警查獲，並供出毒品來源之事實，迭據證人乙○○於警訊及其所
    涉九十一年十月三日法仁判字第一三七號違反毒品危害防制條例案件於軍事法院
    審理時陳述屬實，於九十一年二月三日第一次警訊時證稱：「我的搖頭丸（即Ｍ
    ＤＭＡ）都是向丁○○所購買的，‧‧‧。」、「（是否提供警方人員查獲他？
    ）是，並且協助警方人員於桃園市○○路三六六號循線查獲丁○○及林家宏二人
    販賣搖頭丸，於今二月三日早上七點三十分查獲。」、「（今日警方人員提供丁○○、甲○○相片口卡，經你指認，是否為販售你毒品之人？）只有丁○○是販
    售毒品給我之人等語（見九十一年度偵字第二六七九號偵查卷第一五頁以下），
    於國防部北部地方軍事法院審理時陳稱：「（為何身上藏有多顆搖頭丸？）我是
    在二月二日晚上向丁○○購買八顆搖頭丸，因為去舞廳前，張鴻墀打電話給我約
    我去舞廳跳舞，當時自己估算一下，大概會有七、八人一起去舞廳，所以就買那
    麼多放在身上。」、「（何時、何地，向何人購買毒品？數量？）九十一年二月
    二日二十三時左右，在桃園市『世紀舞廳』向簡緯宏購買八顆搖頭丸，付了二千
    元，我只跟他買過這一次。」、「（你向簡緯宏購買毒品時，有無約定單價為何
    ？）沒有，我向他買八顆，他說要二千元，我就給他。」、「提示：北軍簡九十
    一年五月八日被告偵訊筆錄，並告以要旨？）‧‧‧毒品是我向丁○○買的，不
    是小武提供的。」、「（提示：臺北地檢署九十一年二月三日丁○○訊問筆錄影
    本，並告以要旨？）他（丁○○）確實有販賣毒品給我過。」等語（見九十一年
    五月三十一日信審字第一七九號卷第一○三頁、第一六七頁、第一七一頁、第一
    七七頁），再於國防部高等軍事法院審理時陳稱：「九十一年二月二日二十三時
    許，在世紀舞廳向簡緯宏購買八顆搖頭丸，合計二千元。」、「我的搖頭丸是向
    丁○○買的。」等語明確（九十一年十月三日法仁判字第一三七號卷第八一頁、
    第八三頁），而證人乙○○與被告夙無嫌隙，為被告所不否認，衡諸常情證人應
    無一再於警訊及自己所涉違反毒品危害防制條例案件審理時無端設詞構陷被告之
    理。
  (二)而乙○○被警查獲後供出毒品ＭＤＭＡ係向被告所買受，並表示願配合警方查緝
    ，而依警方指示，立即以電話聯絡被告購買毒品，被告並於前開時、地，前往與
    乙○○約定之前開地點送交毒品時，為警查獲，並當場查獲被告所有且供販賣含
    ＭＤＭＡ成分之藥錠共計二十一顆（五點八三公克）等情，除據證人乙○○證述
    明確（已如前述）外，並經證人即臺北市政府警察局信義分局吳興街派出所警員
    王治華於九十一年七月九日偵查中證稱：「邱（繼正）又供出曾向乙○○購買毒
    品，抓到邱後，邱才在警局打電話給許，約出來買毒品，查獲乙○○，‧‧‧。
    許（晉通）又供出毒品是向丁○○買的，以同樣方式，我們將許帶回吳興街派出
    所作指認筆錄，說出丁○○，在由許於吳興街派出所打電話約簡在桃市世紀舞廳
    一樓交易毒品。‧‧‧我同事見到簡並未出示身份，簡就以要賣毒品之意思，將
    毒品交我同事王敏哲，我同事佯裝是要拿毒品的人，沒有事先以員警身份盤查簡
    。」等語（同前偵查卷第九○頁以下）；警員王敏哲於九十一年九月十三日偵查
    中證稱：「當日的前一日我們已查獲乙○○，其供出丁○○，毒品ＭＤＭＡ是向
    他（丁○○）拿的，乙○○自己打電話，內容，向簡說：因許的朋友有需要ＭＤ
    ＭＡ一批，可以用現金向簡買，簡男就答應願意提供ＭＤＭＡ，貨沒有那麼多，
    必須找他的老大再調貨並說結果看結果如何，再由簡男打電話給許男，後來，簡
    打電話給許男，說把東西都調齊了，可以去桃園拿貨。‧‧‧」等語（同前偵查
    卷第一一四背面以下），於九十三年六月十日本院審理時復證述：「我們是先查
    到邱繼正，邱說是向乙○○買的，再去抓到乙○○，乙○○又說是向被告買的，
    才抓到被告。」、「（是否叫乙○○打電話叫被告出來？）是的，（乙○○）打
    電話叫被告出來後，由我下車，在現場不只被告一人，現場應有三、四個人，之
    前買毒品，是乙○○跟被告說的，我到現場後，被告以為我是乙○○，我到現場
    一下車，看到被告在對街，為確定身分，我就拿所持有原來乙○○所使用的電話
    打被告的手機號碼出去，被告的手機就響了，他有接，同時有向我們打招呼，然
    後他就過馬路朝我們這邊走過來，我就對被告說，你是不是那個誰，剛剛已經聯
    絡好了，他說是，他有問我是誰，我就說我就是打電話給你的人，在現場我就和
    他殺價，殺價好後，我就拿皮夾出來，假裝要付錢，車上另一位等我的同事王志
    華，看到我拿皮夾就走過來，當場把被告和甲○○抓住。」、「是被告交將毒品
    拿到我的手裡，我拿到毒品後才假裝要付錢。」、「（是許在派出所內主動說要
    打電話買搖頭丸，還是你們叫他打的？）是許自己要把販賣的人講出來的，是許
    說他會交代的，才叫他打電話的。」等語明確（見本院九十三年六月十日審判筆
    錄），均互核相符。
  (三)又被告並不否認門號0000000000號行動電話係伊在使用（同前偵查卷
    第四一頁），而本件又係警方於九十一年二月三日凌晨五時許先查獲乙○○後，
    乙○○表示願配合警方查緝，即依警員指示以門號0000000000號行動
    電話聯絡被告價購毒品，被告立即允諾，且二人相約在桃園縣桃園市○○路三六
    六號前交易，被告隨即於當日上午八時許在前揭處所為警查獲，並扣得含ＭＤＭ
    Ａ成分之藥錠二十一顆等情，如前所述，顯見被告於九十一年二月三日八時許前
    往與乙○○相約定之地點處即係要販賣毒品予乙○○無誤。再衡諸，此次為警員
    查獲販毒之情，應非乙○○初次向被告購買毒品，二人間必曾交易買賣過毒品，
    否則被告對於初次欲向其購買毒品者，焉有不嚴格過濾購買者身份，以防範警員
    冒充而遭查緝，又豈會僅依乙○○撥打電話聯絡欲價購ＭＤＭＡ，而被告即表示
    同意販賣，並依約定攜帶含ＭＤＭＡ成分之藥錠前往交易地點定而為警查獲之理
    ，依此，更可佐證證人乙○○所證述被告確曾有販賣ＭＤＭＡ伊之事。綜上，堪
    認被告除於九十一年二月三日凌晨販賣第二級ＭＤＭＡ予證人乙○○外，尚有如
    證人乙○○所證述於九十一年二月二日晚間二十三時許販賣第二級毒品ＭＤＭＡ
    予乙○○一次之情事。
  (四)雖被告一再否認販賣ＭＤＭＡ予乙○○，並以前揭情詞置辯及舉證人丙○○、甲○○為證。然查，被告確實有販賣含ＭＤＭＡ成分之藥錠予乙○○之事實，如前
    所述，且再依證人乙○○於本院審理時證稱：被告係伊當兵時的學長，並沒有與
    被告交情特別好等情（見本院九十三年四月一日審判筆錄），此亦為被告所不爭
    執，足見被告與證人乙○○間並非相當熟識之朋友，而參以查緝毒品為政府近年
    來施政之重要政策，定有重典以為處罰，各級檢警機關亦戮力查緝不遺餘力，此
    為一般民眾所熟知，果若被告非係自己在從事販賣第二級毒品ＭＤＭＡ之行為，
    被告豈有甘冒重刑而替證人乙○○接洽購買毒品，並願意依綽號「小鼓」男子之
    指示而交付本件查扣之含ＭＤＭＡ成分之藥錠之理。況被告迄至本院審理時均無
    法提出綽號「小鼓」男子之真實姓名、年籍，以供法院查證，而被告所舉之證人
    丙○○雖附和其所辯，到庭證稱：九十一年二月二日晚間有和被告一起去「世紀
    舞廳」，被告在翌日凌晨有接獲一通電話，被告把電話掛斷後，伊問被告，被告
    對伊說他的朋友要他幫忙拿六十顆搖頭丸，多少錢是伊事後問小鼓的，小鼓也在
    場，小鼓說一顆兩百六十元、兩百七十元，看他朋友的意思怎樣等語（見本院九
    十三年六月十日審判筆錄），然查，被告於警訊、偵查及本院審理中既一再辯稱
    是綽號「小鼓」男子要販賣第二級毒品ＭＤＭＡ給證人乙○○，伊僅是幫乙○○
    向綽號「小鼓」男子詢問有無毒品可供販賣云云，其為保障自身權益，且為說明
    辯解為真實，理當會於警訊、偵查中即主動告知警員或檢察官有此證人丙○○可
    供傳訊，惟被告竟遲至本院審理時始向法院陳明並聲請傳訊，則證人丙○○所為
    前揭證詞是否係故意附和被告，已非無疑，況證人丙○○之證稱，亦與卷附跡證
    不相符合，難以信憑。至證人甲○○於警訊及本院審理時到庭證稱：九十一年二
    月三日雖有在「世紀舞廳」碰到被告，但沒注意被告是否有與人交談，亦無看見
    綽號「小鼓」之人，伊離開後，又碰到被告與人在談話時，伊正趨前打招呼時，
    就被警員抓住，並不知到被告當時是在販賣毒品ＭＤＭＡ等語（同前偵查卷第一
    三頁以下、本院九十三年六月十日審判筆錄），是證人甲○○所為之證言，亦不
    足作為被告有利之認定。益徵被告前揭辯稱，並不可採信。
  (五)又證人乙○○於本院審理時固附和被告供詞改稱：伊所施用之毒品是向「小鼓」
    買得，而警察查獲伊時，伊為供出上源，是有打電話給被告，但只是要求被告代
    為詢問其友人有無人再販賣ＭＤＭＡ，而可供伊買受，伊並不是向被告購買ＭＤ
    ＭＡ等語（見本院九十三年四月一日審判筆錄），然查，證人乙○○於其所涉違
    反毒品危害防制條例案件中已多次供稱曾向被告購買第二級毒品ＭＤＭＡ等情明
    確，參以警方在偵辦販賣毒品案件時，若販毒者供出上源，警方均會指示查獲之
    販毒者，以撥打電話聯絡上源，表示欲購買毒品，進而約定交易地點之方式，再
    循線追查提供毒品之上源，而證人乙○○為警查獲時所撥打之電話既係乙○○為
    供出其自己所購買毒品之上源，以便警方一併查緝販毒，則接話一方之被告應即
    是乙○○所欲供出之上源供應毒品者，又豈會如乙○○嗣後改稱打電話給被告只
    是要詢問被告有無朋友在販賣毒品云云，此顯與常情不合。況證人乙○○所涉犯
    前揭違反毒品危害防制條例乙案，已經軍事法院判決確定，其當有可能因被告當
    庭在場且權衡利害關係而為有利於被告之證稱，更足徵證人乙○○於其所涉違反
    毒品危害防制條例案件審理中所稱有向被告購買毒品ＭＤＭＡ之情屬實，是本案
    非但查無證據證明證人乙○○前於警訊及軍事法院審理時所為供稱係屬虛偽，反
    足證明其事後更易之詞，與事實不符，自無逕信其翻異之詞之理。是證人乙○○
    於本院審理時所為之證稱應係故為迴護被告脫罪之詞，殊難採信。
  (六)按販賣毒品係違法行為，非可公然為之，亦無公定之價格，無論瓶裝或紙包，均
    可任意分裝增減分量，而每次買賣之價差，亦隨時依雙方資力、關係之深淺、需
    求之數量、來源是否充裕、販賣者是否渴求資金、查緝是否嚴緊、購買者被查獲
    時供述購買對象之可能性之風險評估等，而異其標準，非可一概而論，販賣之利
    得除經坦承及價量俱臻明確外，委難察得實情，販賣之人從價差或量差中牟利方
    式雖異，但其圖利之非法販賣行為則一，販賣毒品之行為，事涉重典，苟無利潤
    可圖，被告殊無任意將ＭＤＭＡ讓與他人之可能，是被告雖否認有販賣第二級毒
    品ＭＤＭＡ予乙○○之行為，但尚難執其辯詞遽行推翻已明確之前證，且被告與
    證人乙○○間並非親人或好友，而就其交易之過程觀之，並無原價轉讓之可能，
    顯見被告係販賣第二級毒品ＭＤＭＡ以圖利，被告有營利之意圖，亦堪認定。再
    者，依證人乙○○於其本身所涉違反毒品危害防制條例案件一再供稱係以二千元
    代價向被告購買含ＭＤＭＡ成分之藥錠八顆等語（見九十一年五月三日信審字第
    一七九號卷第一四六頁、第一六七頁、九十一年十月三日法仁判字第一三七號卷
    第六九頁），可知被告販售予乙○○第二級毒品ＭＤＭＡ所得即二千元。
  (七)此外，並有門號0000000000號行動電話一具及含第二級毒品ＭＤＭＡ
    成分之藥錠二十一顆（重共計五點八三公克）扣案可資佐證，而扣案顆粒二十一
    顆經送臺北市政府警察局鑑驗結果，均檢出第二級毒品ＭＤＭＡ成份，此有該局
    九十一年五月二十日北市鑑毒字第一八一號鑑驗通知書一份附卷足參。
  (八)被告於九十一年二月三日上午販賣第二級毒品ＭＤＭＡ與乙○○部分，因乙○○
    係在警方監控下偽稱欲購買，實際上並無購買毒品之真正意思，惟被告既有販賣
    毒品之故意，且依約攜帶含ＭＤＭＡ成分之藥錠前往交易，已著手實施販毒之行
    為，且被告甫攜帶毒品到達現場欲進行交易時即遭警員當場逮捕，致未完成買賣
    毒品之行為，其行為仍屬未遂之程度，而應論以未遂罪。
  (九)至證人乙○○雖於警訊時陳稱被告丁○○先後曾四次販賣第二級毒品ＭＤＭＡ予
    伊云云（同前偵查卷第一六頁），然查：證人乙○○於其所涉犯違反毒品危害防
    制條例案件中已一再向軍事法院法官陳稱確實僅一次即九十一年二月二日二十三
    時許向被告乙○○價購含ＭＤＭＡ成分之藥錠八顆之情事不移，於國防部北部地
    方軍事法院審理時陳稱：「（提示：簡緯宏臺北地檢署訊問筆錄影本，並告以要
    旨？）我只有向他買過一次毒品，就是在九十一年二月二日晚上十一點多在世紀
    舞廳跟他買的，一共付了二千元買八顆，他並沒有跟我講單價多少。」、「（你
    在地檢署稱未向丁○○購買毒品，實在否？）我在九十一年二月二日晚上十一點
    多有跟簡緯宏買過一次毒品，共八顆搖頭丸，但是他在警局跟我說叫我不要害他
    ，叫我在開庭的時候翻供。」、「（起訴書所載你曾向簡緯宏購買四次毒品，數
    量四十幾顆，實在否？）不實在，我只向他買過一次，只有八顆而已。」、「（
    為何本庭幾次庭訊，你的陳述前後有異？）因為一開始害怕，且簡緯宏叫我不要
    害他，所以才沒有講出實情。」、「（提示：北軍檢九十一年三月四日證人簡緯
    宏偵查筆錄，並告以要旨？）他說的不實在，他有賣過搖頭丸給我一次，數量是
    八顆，價格是二千元。」等語明確（見九十一年五月三十一日信審字第一七九號
    卷第一四六頁、第一六一頁以下），自應以證人乙○○於其所涉犯違反毒品危害
    防制條例案件中一再向軍事法官供稱被告僅係於九十一年二月二日晚間曾販賣過
    一次含ＭＤＭＡ成分之藥錠八顆予伊，較為可採信。
  (十)綜上所述，被告所辯無非卸責之詞，洵無足採，本件事證明確，其販賣第二級毒
    品ＭＤＭＡ之犯行堪以認定，應依法論科。
二、按毒品危害防制條例於九十二年七月九日經總統令修正公布並自公布後六個月即
    九十三年一月九日施行，被告行為後，法律已有變更，該條例第四條第二項之販
    賣第二級毒品罪，法定刑並無變更，依刑法第二條第一項前段，應適用裁判時之
    新法。查被告曾一次非法販賣第二級毒品ＭＤＭＡ予乙○○既遂，及此次為警逮
    獲而販賣毒品未遂（即九十一年二月三日上午八時許警方利用乙○○誘出被告，
    雖被告有販賣之意而交付含ＭＤＭＡ成分之藥錠，惟因乙○○自始即無購買第二
    級毒品ＭＤＭＡ之意，僅得論以販賣第二級毒品未遂罪），故核其所為係犯毒品
    危害防制條例第四條第二項之販賣第二級毒品罪及同條例第四條第五項、第二項
    之販賣第二級毒品未遂罪，公訴人認被告販賣第二級毒品均既遂，容有誤會，另
    公訴意旨認被告與姓名、年籍不詳綽號「小鼓」男子間為有共同正犯關係，然本
    院審理結果並無積極證據證明被告所販賣之本案毒品係均由綽號「小鼓」男子所
    提供，並推由被告交付乙○○，而與被告有犯意聯絡及行為分擔，是被告與該姓
    名、年籍不詳綽號「小鼓」男子間，尚難認定有共同正犯之關係。被告於非法販
    賣第二級毒品ＭＤＭＡ前後之非法持有第二級毒品ＭＤＭＡ之低度行為，應為其
    非法販賣之高度行為所吸收，不另論罪。其販賣第二級毒品既遂及未遂犯行，時
    間緊接，觸犯構成要件相同之罪名，顯係基於概括犯意為之，應依連續犯之規定
    論以販賣第二級毒品既遂一罪。公訴意旨另以被告自九十一年一月、二月間起，
    與姓名、年籍不詳綽號「小鼓」之成年男子共同基於概括之犯意聯絡，由綽號「
    小鼓」男子提供含ＭＤＭＡ成分之藥錠，交由被告販賣之方式，連續三次販賣含
    ＭＤＭＡ成分之藥錠予乙○○，因認被告此部犯行亦涉有毒品危害防制條例第四
    條第二項之罪嫌。惟查：被告堅決否認有此部分販賣第二級毒品ＭＤＭＡ與乙○○之犯行，且查證人乙○○已明確供稱被告僅係於九十一年二月二日晚間曾販賣
    過一次含ＭＤＭＡ成分之藥錠八顆予伊等情，如前所述，此外，本院復查無其他
    積極證據，足資證明被告有此部分販賣第二級毒品ＭＤＭＡ之行為，是被告此部
    分之犯罪尚不能證明。惟公訴人認此部分與前揭有罪認定之犯行有裁判上之一罪
    關係，爰不另為無罪之諭知，附此敘明。爰審酌被告明知毒品戕害身心甚為嚴重
    ，竟販賣第二級毒品ＭＤＭＡ牟利，影響國民健康甚鉅，及其品行、生活狀況、
    智識程度、犯罪所生之損害及犯罪所得，與犯罪後猶飾詞狡辯之態度等一切情狀
    ，量處如主文所示之刑。
三、扣案含ＭＤＭＡ成分之藥錠二十一顆（重共計五點八三公克），為查獲之毒品，
    應依毒品危害防制條例第十八條第一項前段規定沒收銷燬之。另扣案之門號00
    0000000號行動電話一具，為被告所有且係供其販賣第二級毒品所用之物
    ，另被告販售毒品予乙○○之販賣毒品所得二千元，均應依同條例第十九條第一
    項規定宣告沒收，而販賣所得部分如全部或一部不能沒收時，以其財產抵償之。
據上論斷，應依刑事訴訟法第二百九十九條第一項前段，毒品危害防制條例第四條第
二項、第十八條第一項前段、第十九條第一項，刑法第十一條、第二條第一項前段，
判決如主文。
本案經檢察官陳志全到庭執行職務。
中      華      民      國      九十三     年     七     月    二十二  日
                              臺灣桃園地方法院刑事第七庭
                                  審判長法  官  孫惠琳
                                        法  官  劉為丕
                                        法  官  賴淑美
右正本證明與原本無異。
如不服本判決，應於判決送達後十日內向本院提出上訴狀( 應附繕本 )，上訴於
臺灣高等法院。
                                    書記官   簡維萍
中        華        民        國   九十三   年   七   月    二十二    日
附錄本案論罪科刑法條全文
毒品危害防制條例第四條
製造、運輸、販賣第一級毒品者，處死刑或無期徒刑；處無期徒刑者，得
併科新臺幣一千萬元以下罰金。
製造、運輸、販賣第二級毒品者，處無期徒刑或七年以上有期徒刑，得併
科新臺幣七百萬元以下罰金。
製造、運輸、販賣第三級毒品者，處五年以上有期徒刑，得併科新臺幣五
百萬元以下罰金。
製造、運輸、販賣第四級毒品者，處三年以上十年以下有期徒刑，得併科
新臺幣三百萬元以下罰金。
製造、運輸、販賣專供製造或施用毒品之器具者，處一年以上七年以下有
期徒刑，得併科新臺幣一百萬元以下罰金。
前五項之未遂犯罰之。
